【裁判字號】    88,訴,2018
【裁判日期】    890714
【裁判案由】    重傷害
【裁判全文】
臺灣高雄地方法院刑事判決                        八十八年度訴字第二一八號
    公  訴  人  臺灣高雄地方法院檢察署檢察官
    被      告  丙○○
    指定辯護人  本院公設辯護人乙○○
右列被告因重傷害案件，經檢察官提起公訴（八十八年度偵字第二二一一五號），本
院判決如左：
    主  文
本件公訴不受理。
    理  由
一、公訴意旨係以：被告丙○○於民國八十七年十二月二十六日凌晨一時許，在高雄
    市○○街十一號艾來商務ＫＴＶ酒店消費，因不滿服務小姐招待不周，竟而砸店
    ，告訴人即該店老闆甲○○見狀出面勸解，竟基於重傷害之犯意，持酒杯猛砸甲
    ○○眼睛，致使甲○○右眼球破裂、眼臉裂傷、幾近失明（右眼動手術後視力僅
    零點零二，無法矯正）。因認被告涉犯刑法第二百七十八條第一項之罪嫌等語。
二、按告訴乃論之罪，其告訴應自得為告訴之人知悉犯人之時起，於六個月內為之；
    又告訴乃論之罪，其告訴已逾告訴期間者，法院應諭知不受理之判決，刑事訴訟
    法第二百三十七條第一項、第三百零三條第三款定有明文。
三、公訴人雖認被告前開行為涉犯刑法第二百七十八條第一項之罪嫌，然按，刑法上
    之重傷，依同法第十條第四項之規定，需毀敗一目或二目之視能、一耳或二耳之
    聽能、語能、味能、嗅能、一肢以上之機能、生殖之機能及其他於身體或健康有
    重大不治或難治之傷害，始足當之；又毀敗之意，係指必右開所列舉各該器官之
    生理機能，因受侵害之結果，程度上達於完全喪失功能且永無回復之可能性，始
    為毀敗，故假使所傷之目，僅祇視能減衰，並未完全毀敗，縱令此種減衰具有不
    治或難治之情形，即祇應成立普通傷害罪，不能遽依重傷論科（最高法院二十五
    年上字第四六八０號判例意旨參照）。經查，告訴人甲○○之右眼球，雖因被告
    之侵害行為，而視力僅餘零點零二，然依證人即告訴人主治醫師林昌平到院證稱
    ：告訴人之視力在手術後不矯正之情形下，為零點零六，現已不可能恢復，但倒
    不至於完全喪失等語（見本院八十九年日一月二十九訊問筆錄），則告訴人之右
    眼視力在遭被告之不法行為侵害後，尚非完全喪失，依前所述，自非已經毀敗視
    能而達到重傷之程度。次按，重傷罪之成立，需行為人有使他人重傷之直接故意
    或間接故意，始足當之；經質之被告堅詞否認有何重傷害之故意存在，辯稱：其
    並未要打告訴人，是因當時伊心情不好，又喝了酒，所以才將酒杯丟向牆壁，剛
    好告訴人站起來，才不小心打到告訴人等語。經查，告訴人於庭訊時亦自承：我
    是艾來商務ＫＴＶ的負責人，我見他們來，我要拿打火機向他點菸，他就拿杯子
    往我臉上丟，都沒吵架等語（見本院八十八年十二月七日訊問筆錄）；而證人即
    案發當時艾來商務ＫＴＶ之員工陳美君於本院審理時到院證述：當時丙○○喝醉
    了，甲○○要請他香菸，並無爭執，丙○○應該是要丟電視機發洩情緒，才不小
    心丟到甲○○等情（見本院八十八年十二月三十一日訊問筆錄），則當時雙方既
    未有任何爭執口角，被告雖因告訴人坐於其面前，可能預見其丟擲酒杯之行為會
    使告訴人受有普通傷害，且若告訴人若因而受有傷害亦不違背其本意，而有普通
    傷害之故意存在，然衡情被告應無使告訴人重傷之直接或間接故意存在，被告所
    為應僅犯普通傷害罪，公訴人認被告右開所為係犯刑法第二百七十八條第一項之
    重傷罪，恐有誤會；又刑法第二百七十七條第一項之普通傷害罪，依同法第二百
    八十七條之規定，需告訴乃論而為告訴乃論之罪，惟被告為上開行為時係八十七
    年十二月十六日，告訴人卻遲至八十八年九月四日始向臺灣高雄地方法院檢察署
    提出告訴，顯已逾六個月之告訴期間，揆諸前開說明，爰不經言詞辯論，逕為諭
    知不受理之判決。
據上論結，應依刑事訴訟法第三百零三條第三款、第三百零七條，判決如主文。
中    華    民    國     八十九     年      七      月      十四        日
                                  臺灣高雄地方法院刑事第六庭
                                      法  官 李怡諄
右正本證明與原本無異。
如不服本判決，應於判決送達後十日內，向本院提出上訴狀。
                                      書記官 龔  能
中    華    民    國     八十九     年      七      月      十四        日


司法院資訊處製作；財團法人民間司法改革基金會備份。
